臺灣板橋地方法院交通事件裁定　　　　　　　　　　九十三年度交聲字第七二八號
　　原處分機關　臺北市交通事件裁決所
　　異　議　人
　　即受處分人　丙○○
右列受處分人因違反道路交通管理處罰條例案件，對於臺北市交通事件裁決所九十三
年五月十三日北市裁三字第裁二二─ＡＩＡ二０一五八七號所為之裁決處分（原舉發
案號：臺北市政府警察局九十三年三月十六日北市警交大字第ＡＩＡ二０一五八七號
），聲明異議，本院裁定如左：
    主  文
原處分撤銷。
丙○○就原處分關於在設有禁止臨時停車標誌處臨時停車部分不罰。
丙○○汽車駕駛人，駕駛汽車違反道路交通安全規則，因而肇事致人受傷，吊扣其駕
駛執照個月。
    理  由
一、原處分意旨略以：異議人即受處分人丙○○於民國（下同）九十三年二月二十三
    日上午九時十分許，駕駛車牌號碼ＢＲ─八０八七號自用小客車，在臺北市○○
    路○段四五八號前南往北第三車道路邊之設有禁止臨時停車標誌處所臨時停車，
    於起步行駛時，其車左方適有乙○○騎乘車牌號碼ＢＰＬ─７０２號重型機車沿
    成功路五段第二車道由南往北直行駛來，因異議人疏未注意行車起步前，應讓行
    進中之乙○○機車優先通行，致異議人汽車左前保險桿碰撞乙○○機車之右前車
    身而肇事，乙○○人車向右倒地後，遭機車壓迫而受有右腳肌腱斷裂之傷害，嗣
    由原舉發機關即臺北市政府警察局交通警察大隊第四組員警掣單舉發，再移送原
    處分機關即臺北市交通事件裁決所依道路交通管理處罰條例第五十五條第三款、
    第六十一條第三項規定，裁處罰鍰新臺幣（下同）三百元，吊扣駕駛執照三個月
    ，罰鍰及駕駛執照限於九十三年六月十二日前繳納（送），如逾期不繳納（送）
    ，自同年月十三日起易處吊扣駕駛執照七個月，並限於同年月二十七日前繳送，
    如逾期仍不繳送，自同年月二十八日起易處吊銷，並逕行註銷駕駛執照，駕駛執
    照經吊（註）銷後，自九十三年六月二十八日起一年內不得重新考領駕駛執照等
    語。
二、異議意旨略以：異議人車輛當時停放地點僅係繪設黃色標線之路段，並非禁止臨
    時停車之處所，嗣其駕車起駛前，係經檢視後照鏡並等待後方車輛通過後，始撥
    啟方向燈以時速約五公里之速度起步行駛，適乙○○騎乘機車跌倒於異議人車前
    方約六至七公尺處，異議人隨即停車查看，旋有警車經過停車並聯絡交通大隊警
    員前來處理，並經二名不詳路人幫忙將乙○○及其機車移往路邊距離異議人車約
    五公尺之處所，斯時不詳路人曾告知前來處理之警員稱紀車係與另輛計程車發生
    擦撞，而該輛計程車已逃逸等語，異議人亦當場向警員說明上情，然警員發現異
    議人車前方保險桿有輕微擦痕，異議人遂自認倒楣賠了對方醫療費，且繳納其中
    一張罰單（即卷附北市警交大字第ＡＩＡ二０一五八六號舉發違反道路交通管理
    事件通知單），實則異議人車並未與乙○○機車發生任何碰撞，詎誤遭原處分機
    關裁處吊扣駕駛執照三個月，誠難干服，爰聲明異議，請求撤銷原處分云云。
三、按交通紅實標線，係設於路側，用以禁止臨時停車，而交通黃實標線，則係設於
    路側者，用以禁止停車，道路交通標誌標線號誌設置規則第一百四十九條第一項
    第四、五款分別定有明文。次按行車起步前應顯示方向燈，注意前後左右有無障
    礙或車輛行人，並應讓行進中之車輛行人優先通行，道路交通安全規則第八十九
    條第一項第六款有規定，而汽車駕駛人駕駛汽車違反道路交通安全規則，因而肇
    事致人受傷者，吊扣其駕駛執照三個月至六個月，道路交通管理處罰條例第六十
    一條第三項定有明文。
四、經查：
  (一)原處分關於在設有禁止臨時停車標誌處臨時停車部分
    本件原處分裁決書係將此部分違規時間記載為「九十三年三月十二日十時三十四
    分」，惟依卷附臺北市政府警察局交通警察大隊交通事故分析研判表、道路交通
    事故現場圖、交通事故談話紀錄表等影本內容觀之，本件正確違規時間為「九十
    三年二月二十三日上午九時十分許，原裁決書就此等重要記載事項既有明顯而全
    然謬誤之記載情形，已難認其處分堪予維持，再原處分裁決書雖依原舉發道路交
    通管理事件通知單之記載，認異議人有「在設有禁止臨時停車標誌處臨時停車」
    之違規情形，惟本院遍觀本案全卷資料，並無任何足以顯示本件違規地點設有禁
    止臨時停車標誌之相關事證，則異議人是否確有此部分違規情節，自非無疑，矧
    依卷附由異議人所提出現場照片四幀所顯示內容觀之，該違規地點路旁所標繪者
    ，僅係用以禁止停車之黃實線，而非用以禁止臨時停車之紅實線，此益見異議人
    是否確有「在設有禁止臨時停車標誌處臨時停車」之違規情事，顯有產生合理懷
    疑之餘地，原處分機關憑上開通知單之記載內容遽認異議人有此部分違規事實暨
    裁處罰鍰三百元，尤難謂為適法有據，本院爰就此部分予以撤銷，並依法就此部
    分為異議人不罰之諭知。
  (二)原處分關於違反道路交通安全規則肇事致人受輕傷部分
    本件原處分裁決書係將此部分違規時間記載為「九十三年三月十二日十時三十四
    分」，惟本件正確違規時間為「九十三年二月二十三日上午九時十分許，已如上
    述，原裁決書就此等重要記載事項既有明顯而全然謬誤之記載情形，自難認其處
    分堪予維持；次本件異議人於九十三年二月二十三日上午九時十分許，駕駛車牌
    號碼ＢＲ─八０八七號自用小客車，於臺北市○○路○段四五八號前南往北第三
    車道路邊甫起步行駛之際，其車左方適有乙○○騎乘車牌號碼ＢＰＬ─７０２號
    重型機車沿成功路五段第二車道由南往北直行駛來，因異議人疏未注意行車起步
    前，應讓行進中之乙○○機車優先通行，致其車左前保險桿碰撞乙○○機車之右
    前車身而肇事，乙○○人車向右倒地後，遭機車壓迫而受有右腳肌腱斷裂之傷害
    ，嗣由原舉發機關即臺北市政府警察局交通警察大隊第四組員警掣單舉發等節，
    業經證人即車禍對造乙○○及負責本件事故現場處理之臺北市政府警察局內湖分
    局交通分隊警員甲○○於本院調查時到庭結證屬實，並有臺北市政府警察局交通
    警察大隊受理交通違規事件調查表、交通事故分析研判表、道路交通事故現場圖
    、道路交通事故補充資料表、異議人及乙○○之交通事故談話紀錄表、臺北市政
    府警察局九十三年三月十六日北市警交大字第ＡＩＡ二０一五八七號、ＡＩＡ二
    ０一五八六號舉發違反道路交通管理事件通知單等影本各一份附卷可稽，而乙○
    ○確因上開車禍受有右腳肌腱斷裂之傷害，復據其於承辦警員訪談及本院訊問時
    （參見本院九十三年六月二十八日訊問筆錄第二頁、第三頁）一致證述屬實，並
    有上開談話紀錄表及道路交通事故補充資料表影本各一份在卷可查，足見本件異
    議人確有疏未注意於行車起步前禮讓行進中之乙○○機車優先通行，因而肇事致
    乙○○受傷之情事，據此，自堪認異議人確有駕駛汽車違反道路交通安全規則第
    八十九條第一項第六款規定而肇事致人受傷之違規事實，殆無疑問；至異議人雖
    辯稱其車並未與乙○○機車發生任何碰撞云云，惟本件事故發生前，乙○○之機
    車並未遭任何車輛撞及，嗣僅與異議人之汽車發生擦撞乙節，業據乙○○於證述
    明確（參見同前乙○○交通事故談話紀錄表及本院訊問筆錄第二頁、第三頁、第
    五頁），而本件車禍發生後，經前往事故現場處理之員警當場比對異議人車輛與
    乙○○機車之擦撞位置結果，二者高度相符一致等節，亦據證人甲○○於本院訊
    問時結證無訛，且有其當庭提出之現場車損照片二幀附卷供佐，則異議人所辯情
    節是否堪予採信，殊非無疑，再參諸異議人於本件車禍發生後接受警員談話紀錄
    時原泛稱：「不清楚有無發生碰撞，對其車新的擦痕亦不清楚」云云（參見卷附
    異議人交通故談話紀錄表），嗣於申訴及聲明異議時復改稱乙○○機車係與另輛
    計程車擦碰再輕觸其車保險桿云云（參見卷附申訴紀錄表及聲明異議狀），迨本
    院調查時竟又推稱：「即使是我的車子碰到乙○○機車，也應該不是直接碰到，
    而是乙○○機車先被其他車子撞到，然後才碰到我的車倒地」云云（參見同前本
    院訊問筆錄第五頁），益見異議人空言否認二車未發生擦撞一節，顯屬事後推諉
    卸責之詞，要無足採。綜上所述，本件異議人確有此部分違規行為，惟原裁決處
    分就此部分既有前揭重大瑕疵而無可維持，本院爰依道路交通案件處理辦法第二
    十條及道路交通管理處罰條例第六十一條第三項之規定，將原處分此部分予以撤
    銷，並改諭知異議人吊扣其駕駛執照三個月之處分。
據上論斷，應依道路交通案件處理辦法第二十條，裁定如主文。
中      華      民      國      九十三      年     七     月    十三    日
                                        臺灣板橋地方法院交通法庭
                                            法  官  王  屏  夏
右正本證明與原本無異。
如不服本裁定，應於送達後五日內向本院提出抗告狀。
                                            書記官  楊  璧  華
中      華      民      國      九十三      年     七     月    十四    日
